# 投资设立子公司发生的直接相关费用如何处理？

提问人：asdlinlvhe 时间：2014-09-21 22:58:04
投资设立子公司发生的直接相关费用,如评估费、律师费等，如果计入长期股权投资成本，在合并时，因该直接相关费用计入长期股权投资成本造成的与子公司净资产的差异如何处理？如果计入当期费用，那么如何理解“第四条除企业合并形成的长期股权投资以外，其他方式取得的长期股权投资，应当按照下列规定确定其初始投资成本：（一）以支付现金取得的长期股权投资，应当按照实际支付的购买价款作为初始投资成本。初始投资成本包括与取得长期股权投资直接相关的费用、税金及其他必要支出。”

回答人：chenyiwei
在实务中，个别报表层面对此类费用习惯上也是费用化的。如果将此类支出作为直接相关费用（取得投资的必要支出），在个别报表层面计入投资成本，则在合并报表层面应计入当期费用，因为这些支出在合并报表层面并未导致经济利益流入的增加。